# 上市实体关键审计事项的披露

提问人：cpab 时间：2019-01-08 00:21:24
1504 号审计准则《在审计报告中沟通关键审计事项》
第六条：本准则适用于对上市实体整套通用目的财务报表进行审计，以及注册会计师决定或委托方要求在审计报告中沟通关键审计事项的其他情形。
1501 号审计准则《对财务报表形成审计意见和出具审计报告》：
第三条：本准则建立在注册会计师执行整套通用目的财务报表审业基础本准则建立在注册会计师执行整套通用目的财务报表审计。
第六条：通用目的财务报表，是指按照通用目的编制基础编制的财务报表。
第七条：通用目的编制基础，是指旨在满足广大财务报表使用者共同财务信息需求的财务报告编制基础。
1501 号审计准则应用指南： 4 ．按照通用目的编制基础编制的财务报表通常反映被审计单位的财务状况、经营成果和现金流量。对于通用目的财务报表，注册会计师需要评价财务报表是否作出充分披露，以使财务报表预期使用者能够理解重大交易和事项对被审计单位财务状况、经营成果和现金流量的影响。
上市实体为：对于股票在沪深交易所交易的上市公司（即主板公司、中小板公司、创业板公司，包括除 A+H股公司以外其他在境内外同时上市的公司）、首次公开发行股票的申请企业（IPO 公司）；对于股票在全国中小企业股份转让系统公开转让的非上市公众公司（新三板公司）中的创新层挂牌公司、面向公众投资者公开发行债券的公司，应视同上市公司，
请教： 1504 号审计准则适用于上市实体整套通用目的的财务报表进行审计。哪些属于是需披露关键审计事项的上市实体整套通用目的财务报表审计。根据 1501 号审计准则，是否可以理解为：面向社会公众出具的对资产负债表、利润表、现流表、权益表的审计报告，即只有需公开披露且对四张报表发表审计意见的上市实体的审计报告，才需披露关键审计事项。如果上市实体出具的审计报告，报告的使用人不是面向广大社会公众，是特定的使用者，上市实体的审计报告即可以不披露关键审计事项。 我的理解对吗？谢谢指正。

回答人：chenyiwei
1 、需沟通关键审计事项的“上市实体”的范围，根据证监会公告[2016]35号和 [2017]19 号的规定确定。
2 、即使被审计单位本身属于“上市实体”，但基于特殊目的出具的专项审计报告，仅限特定范围使用，并不对外公开的，不属于需沟通关键审计事项的范围。